【裁判字號】    99,訴緝,58
【裁判日期】    990329
【裁判案由】    毒品危害防制條例
【裁判全文】
臺灣板橋地方法院刑事判決              99年度訴緝字第58號
公  訴  人  臺灣板橋地方法院檢察署檢察官
被      告  甲○○
上列被告因違反毒品危害防制條例案件，經檢察官提起公訴（97
年度毒偵字第9141號），被告於準備程序中就被訴事實為有罪之
陳述，本院合議庭裁定由受命法官獨任行簡式審判程序，並判決
如下：
    主    文
甲○○施用第一級毒品，累犯，處有期徒刑捌月。又施用第二級
毒品，累犯，處有期徒刑陸月。應執行有期徒刑壹年壹月。
    事    實
一、甲○○前於民國90年間因施用毒品案件，經觀察勒戒後認無
    繼續施用毒品之傾向，90年8 月22日獲釋出所，並經臺灣臺
    北地方法院檢察署檢察官以90年度毒偵緝字第228 號為不起
    訴處分確定。詎又於前揭觀察勒戒執行完畢釋放後5 年內之
    93年6 月4 日為警採尿前96小時內之某時許，再度施用第二
    級毒品甲基安非他命，經本院以95年度簡字第5850號判處有
    期徒刑3 月，如易科罰金以銀元300 元（即新臺幣900 元）
    折算1 日確定，其於95年12月11日入監執行後，業於96年3
    月10日執行完畢。
二、詎甲○○仍不思戒除毒癮，猶於97年11月10日晚間為警採尿
    前26小時內之某時許，在臺北縣永和市○○路46號旁鐵皮屋
    內，以將海洛因粉末摻入香菸後點燃吸入煙霧之方式，施用
    第一級毒品海洛因1 次。另又於同一採尿時間回溯96小時內
    之某時許（與前述施用海洛因行為無法分辨其時間先後順序
    ），在同址以將甲基安非他命結晶置入玻璃球後點火燒烤吸
    入其煙霧之方式，施用第二級毒品甲基安非他命1 次。嗣員
    警於97年11月10日15時30分許前往上址，經徵得屋主陳智應
    同意後進行搜索，其後當時在場之甲○○亦同意接受員警採
    尿，經警將其尿液送請檢驗後，確認其尿液呈嗎啡及甲基安
    非他命陽性反應，因而查悉上情。
三、案經臺北縣政府警察局土城分局報請臺灣板橋地方法院檢察
    署檢察官偵查後起訴。
    理    由
一、上開犯罪事實，業據被告於本院審理時自白不諱，而其尿液
    經送請檢驗後，確呈嗎啡及甲基安非他命陽性反應乙節，有
    臺灣檢驗科技股份有限公司濫用藥物檢驗報告附卷可稽（毒
    偵卷第28頁），足徵被告前開自白應與事實相符，堪可採信
    。次按觀察、勒戒或強制戒治執行完畢釋放後，5 年內再犯
    施用第一、二級毒品之罪者，檢察官應依法追訴，毒品危害
    防制條例第23條第2 項定有明文。查被告有前揭事實欄第一
    段所載觀察勒戒紀錄乙節，有臺灣高等法院被告前案紀錄表
    附卷足參，其既係前述觀察勒戒執行完畢釋放後5 年內之93
    年6 月4 日為警採尿前96小時內之某時許，再度施用第二級
    毒品甲基安非他命，經本院以95年度簡字第5850號判處有期
    徒刑3 月，如易科罰金以銀元300 元（即新臺幣900 元）折
    算1 日確定，顯已符合「觀察勒戒執行完畢釋放後5 年內再
    犯」之要件，則檢察官對其提起公訴，即屬合法。綜上，本
    案事證明確，被告犯行堪以認定。
二、核被告所為，係犯毒品危害防制條例第10條第1 項之施用第
    一級毒品罪及同條第2 項之施用第二級毒品罪。其因施用而
    持有第一、二級毒品海洛因及甲基安非他命之低度行為，應
    分別為其施用第一、二級毒品之高度行為所吸收，不另論罪
    。又被告實施此2 犯罪之時間不同、施用毒品種類及方式有
    別，顯係基於個別犯意所為，應予分論併罰之。次查被告前
    於93年間因施用第二級毒品案件，經本院以95年度簡字第58
    50號判處有期徒刑3 月，如易科罰金以銀元300 元（即新臺
    幣900 元）折算1 日確定，其於95年12月11日入監執行後，
    業於96年3 月10日執行完畢，有臺灣高等法院被告前案紀錄
    表附卷可稽，其於前述有期徒刑執行完畢後5 年內，再故意
    犯本案有期徒刑之罪，屬累犯，應依法加重其刑。爰審酌被
    告有多次施用毒品前案紀錄，卻猶執意再犯，足見其素行不
    端，兼衡其犯罪之動機目的，智識程度，施用毒品非但戕害
    自己身心，亦妨害社會善良秩序，及其犯後坦認犯行態度良
    好等一切情狀，分別量處如主文所示之刑，並定其應執行之
    刑。
三、按除被告所犯為死刑、無期徒刑、最輕本刑為3 年以上有期
    徒刑之罪或高等法院管轄第一審案件者外，於前條第1 項程
    序進行中，被告先就被訴事實為有罪之陳述時，審判長得告
    知被告簡式審判程序之旨，並聽取當事人、代理人、辯護人
    及輔佐人之意見後，裁定進行簡式審判程序，刑事訴訟法第
    273 條之1 第1 項定有明文。本案被告被訴施用第一級毒品
    罪之法定本刑為「6 月以上5 年以下有期徒刑」，施用第二
    級毒品罪之法定本刑為「3 年以下有期徒刑」，其於本院準
    備程序期日就被訴事實為有罪之陳述後，經告知被告簡式審
    判程序之旨，並聽取被告及檢察官之意見後，本院合議庭認
    宜改用簡式審判程序，乃裁定由受命法官獨任行簡式審判程
    序審理之，附此說明。
據上論斷，應依刑事訴訟法第273 條之1 第1 項、第299 條第1
項前段，毒品危害防制條例第10條第1 、2 項，刑法第11條前段
、第47條第1 項、第51條第5 款，判決如主文。
本案經檢察官林慈雁到庭執行職務。
中    華    民    國    99    年    3     月    29    日
                  刑事第十三庭  法  官  楊明佳
以上正本證明與原本無異。
如不服本判決應於收受送達後10日向本院提出上訴書狀，並應敘
述具體理由；其未敘述上訴理由者，應於上訴期間屆滿後20日內
向本院補提理由書（均須按他造當事人之人數附繕本）「切勿逕
送上級法院」。
                                書記官  林金良
中    華    民    國    99    年    3     月    29    日
附錄本案論罪科刑法條全文
毒品危害防制條例第10條
施用第一級毒品者，處六月以上五年以下有期徒刑。
施用第二級毒品者，處三年以下有期徒刑。

司法院資訊處製作；財團法人民間司法改革基金會備份。
